【裁判字號】    99,交聲,321
【裁判日期】    990108
【裁判案由】    聲明異議
【裁判全文】
臺灣臺中地方法院交通事件裁定         99年度交聲字第321號
原處分機關  交通部公路總局臺中區監理所臺中市監理站
異  議  人
即受處分人  甲○○
上列受處分人因違反道路交通管理處罰條例案件，對於交通部公
路總局臺中區監理所於民國98年10月21日所為之處分（裁監稽違
字第裁61-D00000000號裁決書），聲明異議，本院裁定如下：
    主    文
異議駁回。
    理    由
一、原處分機關交通部公路總局臺中區監理所臺中市監理站略以
    ：異議人即受處分人甲○○名下P9Y-202號重機車於民國97
    年9月6日，在桃園縣龜山鄉台一線16.4K處，因「汽車駕駛
    人行車速度，超過規定之最高時速20公里以上40公里以下」
    之違規，為桃園縣政府警察局交通隊以桃警交相字第D00000
    000號違反道路交通管理事件通知單逕行舉發。本案原舉發
    單位以「臺中縣太平市○○○街48巷13弄7號」採寄存送達
    方式完成送達程序。本站於98年10月21日寄發裁監稽違字第
    裁61-D00000000號裁決書裁處罰鍰新臺幣2000元，並記違規
    點數1點等語。
二、本件異議意旨略以：
    本人並未收到任何郵局領取單，不知有信件寄存於郵局，故
    未前往領取，為此聲明異議等語。
三、按行車速度依速限標誌或標線之規定；汽車駕駛人，行車速
    度超過規定之最高時速，處新臺幣1千2百元以上2千4百元以
    下罰鍰；汽車駕駛人違反第40條規定者，並記違規點數1點
    。道路交通安全歸責第93條第1項，道路交通管理處罰條例
    第40條、第63條第1項第1款分別定有明文。再按處理違反交
    通管理事件，有關文書送達之程序，依行政程序法之規定；
    又送達於應受送達人之住居所、事務所或營業所為之。於應
    送達之處所不獲會晤應受送達人時，得將文書付與有辨別事
    理能力之同居人、受僱人或應送達處所之接收郵件人員，再
    送達不能依前2條規定為之者，得將文書寄存送達地之地方
    自治或警察機關，並作送達通知書2份，1份黏貼於應受送達
    人住居所、事務所營業所或其就業處所門首，另1份交由鄰
    居轉交或置於該送達處所信箱或其他適當位置，以為送達。
    前項情形，由郵政機關為送達者，得將文書寄存於送達地之
    郵政機關，違反道路交通管理事件統一裁罰標準及處理細則
    第5條、行政程序法第72條第1項、第73條第1項及第74條第1
    項、第2項亦有明文
四、經查：
(一)受處分人甲○○於民國97年9月6日下午3時27分許，駕駛車
    牌號碼P9Y-202號重型機車，在桃園縣龜山鄉台一線16.4K處
    ，因「汽車駕駛人行車速度，超過規定之最高時速20公里以
    上40公里以下」之違規，為桃園縣政府警察局交通隊逕行舉
    發等情，此有桃園縣政府警察局桃警交相字第D00000000號
    舉發違反道路交通管理事件通知單一份及違規照片一紙在卷
    可稽，受處分人對此亦不爭執，是以受處分人上開超速違規
    事證明確，堪予認定。
(二)本件原舉發機關桃園縣政府警察局交通隊於97年10月6日製
    發違反道路交通管理事件通知單，以郵寄方式寄送受處分人
    位在臺中縣太平市○○○街48巷13弄17號之戶籍地，因未獲
    會晤本人亦無受領文書之同居人、受雇人或應送達處所接收
    郵件人員，郵政機關遂於97年10月23日將該舉發通知單寄存
    於太平宜欣郵局，並依前開行政程序法之規定作成送達通知
    書，置於該受送達處所信箱，此有桃園縣政府警察局交通隊
    送達證書附卷可稽；就送達證書影本詳細觀察，其上除於「
    未獲會晤本人亦無受領文書之同居人、受雇人或應受送達處
    所接收郵件人員，已將送達文書：寄存於基隆信二路郵局」
    欄內填載勾選外，並有作成送達通知書，1份黏貼於應受送
    達之受處分人住所門首，另1份置於該受送達處所信箱內位
    置，以為送達受處分人，是據前所述，原舉發通知單之寄存
    送達程序誠屬完足，自已具備合法送達於受處分人甲○○之
    效力。又上開地址為受處分人之戶籍地乙情，亦為受處分人
    所不否認，此有聲明異議狀在卷供參，是原舉發機關向該址
    送達上開通知單並無不當，本件既已依法寄存送達於受處分
    人之戶籍地郵局，已符合行政程序法第74條第1項及第2項之
    規定，即生合法送達之效力，受處分人空言否認收受送達，
    所辯難認有據，不足採信。
(三)本件受處分人於合法送達後，既未於應到案日期即97年11月
    15日前到案說明，受處分人對上開違規亦不爭執，原處分機
    關遂依道路交通管理處罰條例第40條、第63條暨違反道路交
    通管理事件統一裁罰基準表，即逾越應到案期限60日以上，
    分別裁處罰鍰2000元，並記違規點數1點，於法自無違誤，
    是本件異議為無理由，應予駁回。
據上論斷，應依道路交通管理處罰條例第87條第2項，道路交通
案件處理辦法第18條前段，裁定如主文。
中    華    民    國    99    年    1     月    8     日
                    交通法庭    法  官  吳幸芬
以上正本證明與原本無異。
如不服本裁定，應於收受送達後5日內向本院提出抗告狀。（應附繕本）
中    華    民    國    99    年    1     月    8     日
                                          書記官

司法院資訊處製作；財團法人民間司法改革基金會備份。
